---
title: "Form-Deliverable1"
author: "David Dominguez - A01570975, Alejandra Suárez - A00835247, Daniel Nájera - A01709578, Eduardo Camacho - A01026437, Gabriel Medina - A01275763"
date: "2024-03-05"
output: html_document
editor_options: 
  markdown: 
    wrap: 72
---

CD2001C -- Analítica para Negocios: De Los Datos a las Decisiones
Febrero -- Junio 2024

# Entregable 1 -- Evidencia 1

## Librerías Necesarias
```{r message=FALSE, warning=FALSE}
library(readr)
library(ggplot2)
library(tidyr)
library(viridis)
library(scales) 
library(readxl)
library(RColorBrewer)
```

## 1. Explorar y Conocer la Empresa y su Contexto

### Antecedentes de la Empresa FORM
La empresa FORM, con sede en México, se ha destacado en el desarrollo de innovaciones en el empaque de autopartes, enfocándose en soluciones que permiten reducir el espacio necesario para almacenamiento y generando ahorros en logística. Han introducido un producto patentado globalmente que aumenta la capacidad de empaque y reduce significativamente el uso de materia prima, lo cual también tiene un impacto positivo en el medio ambiente.

Desde su fundación en 2011, FORM ha crecido significativamente, comenzando con un solo cliente y seis empleados, y expandiéndose a más de 150 colaboradores y atendiendo a más de 15 clientes automotrices. Entre sus clientes se encuentran nombres prominentes como Denso, Magna, International Automotive Components y Varroc Lighting Systems.

La especialización de FORM en empaques para autopartes delicadas y costosas la ha llevado a ser proveedor de armadoras de prestigio como Tesla, BMW y Mercedes Benz. Ofrecen soluciones personalizadas que aseguran la protección y la integridad de las autopartes durante su transporte, lo que es crucial para piezas de acabado delicado o espejo.

Con una planta en Apodaca, Nuevo León, la empresa ha establecido un área especializada para empaques termoformados, esenciales para el transporte de piezas electrónicas y otras autopartes sensibles que requieren cuidado especial para evitar daños durante el tránsito.

La filosofía de FORM de reducir el espacio de almacenamiento, la mano de obra para la administración y el armado de empaques, junto con la protección del producto, se alinea con la demanda creciente de la industria automotriz por eficiencia y sostenibilidad en las cadenas de suministro.

Las innovaciones de FORM y su enfoque en la sostenibilidad y eficiencia reflejan un compromiso con la mejora continua y la adaptación a las necesidades cambiantes del mercado automotriz, lo que les ha permitido mantenerse competitivos y relevantes en un sector en constante evolución. 


#### Visión, Misión, y Objetivos Estratégicos

#### Análisis de las áreas de la Empresa (incluir 3-5 gráficos usando R\*)usando datos

#### Desempeño reciente

### Contexto de la Industria

#### Análisis de la Industria (cartón, autopartes, automotriz)

Para el caso de México y E.U.A. (incluir 3-5 gráficos usando R\*) usando
fuentes de datos secundarias

El mercado automotriz en México constituye un sector vital para la economía del país, no solo por su significativa contribución al Producto Interno Bruto (PIB) sino también por su papel en la creación de empleos y en el fomento de la innovación tecnológica. Una faceta crucial de esta industria es el mercado de autopartes, que se erige como un pilar fundamental para la operatividad y el desarrollo de la industria automotriz en su conjunto. Este segmento incluye desde la fabricación de componentes esenciales del vehículo hasta sistemas avanzados que mejoran la seguridad, el rendimiento y la comodidad.

La interacción entre los fabricantes de automóviles y los proveedores de autopartes es intrínseca al ciclo de vida del producto automotriz, afectando directamente la cadena de suministro, la innovación en el diseño de productos y, en última instancia, la competitividad en el mercado global. Además, el mercado de autopartes en México se ve influenciado por factores como las regulaciones gubernamentales, los tratados de libre comercio, las tendencias de consumo y los avances tecnológicos, lo que lo convierte en un campo de estudio dinámico y complejo.

#### Exploración de Exportación de Vehículos

Para profundizar en el entendimiento de esta industria, se realizará un análisis exhaustivo utilizando diversas bases de datos recopiladas de múltiples fuentes. Este análisis buscará identificar tendencias, desafíos y oportunidades dentro del mercado de autopartes, así como su interconexión con la industria automotriz en general. Se examinarán aspectos como la evolución de la demanda de autopartes, la cadena de valor, el impacto de la tecnología en la producción y el diseño de autopartes, así como las estrategias adoptadas por las empresas para navegar en un entorno económico y regulatorio en constante cambio.

**Analisis de Exportación de Vehiculos**
```{r message=FALSE, warning=FALSE}
mx_vehicle_exports <- read_excel("/Users/daviddrums180/Tec/Case_Study_Form/databases/industry_autos_mx/exportacion_vehiculos.xlsx")

mx_vehicle_exports_summary <- mx_vehicle_exports %>%
  group_by(Año, Segmento) %>%
  summarise(Cantidad_Total = sum(Cantidad, na.rm = TRUE))

# Definir la paleta de colores personalizada
colores <- c("#2D3250", "#435585", "#7077A1", "#F6B17A", "#9EC8B9", "#BE3144")

# Asegurarse de que hay suficientes colores para los segmentos
# Repetir la paleta si hay más segmentos que colores
n_segmentos <- length(unique(mx_vehicle_exports_summary$Segmento))
if (n_segmentos > length(colores)) {
  colores <- rep(colores, length.out = n_segmentos)
}

# Gráfico de líneas con la paleta de colores personalizada
ggplot(mx_vehicle_exports_summary, aes(x = Año, y = Cantidad_Total, color = Segmento, group = Segmento)) + 
  geom_line() + # Dibuja líneas
  geom_point() + # Añade puntos en cada dato
  scale_color_manual(values = colores) + # Usa la paleta de colores definida
  theme_minimal() + # Usa un tema minimalista
  labs(title = "Evolución de la Exportación de Segmento de Vehículo a lo Largo de los Años",
       x = "Año",
       y = "Cantidad Total") +
  theme(axis.text.x = element_text(angle = 45, hjust = 1))
```

**1. Crecimiento de SUVs:**
     - La exportación de SUVs ha visto un crecimiento significativo hasta 2018, seguido de una disminución. Esto podría indicar cambios en la preferencia del consumidor o en la dinámica del mercado. FORM puede aprovechar esta tendencia ofreciendo soluciones de empaque personalizadas para este segmento, que parece tener una alta variabilidad en la demanda.

**2. Volatilidad en Segmento de Lujo:**
     - El segmento de lujo muestra volatilidad con un pico marcado alrededor de 2018. Esto puede abrir oportunidades para FORM en términos de proporcionar empaques de alta calidad que coincidan con las expectativas de los fabricantes de vehículos de lujo y sus consumidores.

**3. Caída General Post-2018:**
     - Después de 2018, todos los segmentos excepto los subcompactos muestran una caída, lo que podría deberse a factores económicos globales, políticas comerciales o la pandemia. FORM debe estar atento a estos factores externos que afectan la demanda de sus productos.

**4. Beneficios Potenciales para FORM:**
     - El análisis de estas tendencias es vital para FORM, ya que proporciona información sobre qué segmentos podrían requerir más empaques en el futuro. Esto puede guiar sus decisiones de inversión y estrategias de producción para los próximos años.

**5. Modelo Predictivo para la Demanda:**
     - Utilizar estos datos para desarrollar un modelo predictivo podría ayudar a FORM a anticiparse a las necesidades del mercado. Herramientas de análisis predictivo, como el Machine Learning, podrían usarse para prever la demanda futura basándose en las tendencias históricas y factores externos.

```{r message=FALSE, warning=FALSE}
# Sumarizar la cantidad total por País destino y obtener los top 5
top_paises_destino <- mx_vehicle_exports %>%
  group_by(`País destino`) %>%
  summarise(Cantidad_Total = sum(Cantidad, na.rm = TRUE)) %>%
  arrange(desc(Cantidad_Total)) %>%
  slice_head(n = 5)

# Filtrar el dataframe original para tener solo los top 5 País destino
mx_vehicle_exports_top5 <- mx_vehicle_exports %>%
  filter(`País destino` %in% top_paises_destino$`País destino`)

# Código para un box plot de la variable Cantidad por los top 5 País destino
ggplot(mx_vehicle_exports_top5, aes(x = `País destino`, y = Cantidad)) + 
  geom_boxplot() +  
  theme_minimal() + 
  labs(title = "Box Plot de Cantidad por Top 5 País Destino",
       x = "País Destino",
       y = "Cantidad") +
  theme(axis.text.x = element_text(angle = 45, hjust = 1),
        plot.title = element_text(hjust = 0.5))
```
**1. Dominancia de Estados Unidos:**
     - Estados Unidos muestra una mediana y un rango intercuartílico superior a otros destinos, lo cual indica que es el principal mercado para la exportación. FORM puede centrarse en aumentar la capacidad de producción y mejorar las soluciones logísticas para satisfacer la alta demanda de empaques en este mercado.

**2. Variabilidad en 'No Especificado':**
     - La categoría 'No Especificado' tiene una alta variabilidad y valores atípicos, lo que podría indicar oportunidades no exploradas o datos incompletos. FORM podría investigar estos casos para identificar posibles nuevos mercados o mejorar la precisión en la recopilación de datos.

**3. Consistencia en Alemania y Brasil:**
     - Alemania y Brasil muestran una menor dispersión y consistencia en los envíos, lo que podría reflejar mercados establecidos con demandas predecibles. FORM puede utilizar esta información para optimizar inventarios y prever recursos de producción.

**4. Beneficios del Análisis para FORM:**
     - Analizar esta distribución de exportaciones podría ayudar a FORM a entender mejor la variabilidad y la consistencia en la demanda entre diferentes mercados. Esta información puede ser crítica para optimizar la cadena de suministro y poder desarrollar un modelo que ayude a predecir y controlar los niveles de inventario necesarios.

**5. Modelo Predictivo para la Demanda:**
     - Desarrollar un modelo predictivo basado en estos datos permitiría a FORM anticipar la demanda y ajustar la producción de forma proactiva. La utilización de técnicas estadísticas como la regresión, conjuntamente con algoritmos de machine learning, podría proporcionar estimaciones precisas de la demanda futura basándose en patrones históricos y tendencias actuales.


#### Exploración a Mercado de Autopartes

A través de este enfoque analítico, se espera obtener insights valiosos que contribuyan a una mejor comprensión del mercado de autopartes en México y su rol crítico dentro de la industria automotriz. Estos hallazgos podrían ofrecer directrices para la toma de decisiones estratégicas por parte de los actores de la industria, así como para el diseño de políticas públicas que promuevan el crecimiento y la sostenibilidad del sector. La metodología y los resultados de este análisis estarán fundamentados en la información detallada proporcionada en las bases de datos, cuyas fuentes se encuentran meticulosamente documentadas en el README adjunto a las bases de datos, asegurando así la transparencia y la fiabilidad de la investigación realizada.

**Importaciónes, Exportaciónes y Producción de Autopartes**
```{r message=FALSE, warning=FALSE}
mx_autoparts_market <- read_csv("/Users/daviddrums180/Tec/Case_Study_Form/databases/industry_autos_mx/mx_autoparts_market.csv")

# Colores
colors <- c("Producción local total" = "#00BFC4",
            "Exportaciones totales" = "#F8766D",
            "Importaciones totales" = "#7CAE00",
            "Importaciones de EE.UU." = "#C77CFF")


# Usar ggplot2 para graficar directamente los datos
ggplot(data = mx_autoparts_market) +
  geom_line(aes(x = year, y = total_local_production, group = 1, colour = "Producción local total"), size = 1) +
  geom_line(aes(x = year, y = total_exports, group = 1, colour = "Exportaciones totales"), size = 1) +
  geom_line(aes(x = year, y = total_imports, group = 1, colour = "Importaciones totales"), size = 1) +
  geom_line(aes(x = year, y = imports_from_US, group = 1, colour = "Importaciones de EE.UU."), size = 1) +
  geom_point(aes(x = year, y = total_local_production, colour = "Producción local total"), size = 3) +
  geom_point(aes(x = year, y = total_exports, colour = "Exportaciones totales"), size = 3) +
  geom_point(aes(x = year, y = total_imports, colour = "Importaciones totales"), size = 3) +
  geom_point(aes(x = year, y = imports_from_US, colour = "Importaciones de EE.UU."), size = 3) +
  scale_colour_manual(values = colors) +
  labs(title = "Mercado de Autopartes en México (2018-2022)",
       x = "Año",
       y = "Valor (en miles de millones de USD)",
       colour = "Variable") +
  theme_minimal() 

```

**1. Producción Local Total:**
     - La línea que representa la producción local total muestra una tendencia decreciente de 2018 a 2019.
     - Hay una leve recuperación en 2020, seguida de una caída en 2021, y un ligero aumento en 2022.
     - Esta tendencia puede indicar desafíos en el sector de la producción o cambios en la demanda interna.

**2. Exportaciones Totales:**
     - Las exportaciones muestran una reducción significativa en 2020, posiblemente debido al impacto de la pandemia de COVID-19 en el comercio global.
     - Se observa una recuperación fuerte en 2021 y 2022, indicando una posible resiliencia o adaptación del mercado de exportación.

**3. Importaciones Totales:**
     - Las importaciones presentan un incremento constante a lo largo de los años, con una pequeña disminución en 2021.
     - La tendencia ascendente podría reflejar una creciente dependencia de componentes externos o un aumento en la demanda de autopartes no producidas localmente.

**4. Importaciones de EE.UU.:**
     - Las importaciones desde EE.UU. han disminuido significativamente desde 2018 hasta 2020.
     - Hay un aumento notable en 2021, que se revierte en 2022, sugiriendo fluctuaciones en las dinámicas comerciales con EE.UU.


**Mercado de Autopartes Mx**
```{r}
mx_autoparts_market <- na.omit(mx_autoparts_market)

turquoise_palette <- c("#8ae0db", "#5dc1b9", "#42a8a1", "#239089")

# Crear la gráfica de barras con escala de color personalizada
ggplot(mx_autoparts_market, aes(x = factor(year), y = total_market_size, fill = total_market_size)) +
  geom_bar(stat = "identity") +
  scale_fill_gradientn(colors = turquoise_palette) +
  labs(x = "Año", y = "Tamaño Total del Mercado (en miles de millones de USD)",
       title = "Tamaño Total del Mercado de Autopartes en México (2018-2022)") +
  theme_minimal() +
  theme(axis.text.x = element_text(angle = 45, hjust = 1))
```

**1. Impacto de la Pandemia en 2020:**
     - La marcada caída en 2020 puede correlacionarse con la pandemia de COVID-19, que afectó globalmente la producción y venta de automóviles. Para una empresa como FORM, especializada en empaques para autopartes, esto podría haber representado un reto significativo, posiblemente llevando a una reducción en la demanda de sus productos de empaquetado.

**2. Recuperación Post-Pandemia:**
     - El rebote en 2021 sugiere una recuperación post-pandemia que habría podido generar un aumento en la demanda de vehículos y, consecuentemente, de autopartes. Esto puede haber sido una oportunidad para FORM de expandir o diversificar su línea de productos de empaque, aprovechando la reactivación del mercado.

**3. Innovación como Factor de Crecimiento:**
     - La innovación de productos de empaque que permiten ahorros significativos en espacio y costos de logística por parte de FORM podría haber sido un factor determinante en su potencial de crecimiento durante el periodo de recuperación económica, especialmente considerando la tendencia creciente hacia la eficiencia y sostenibilidad en la industria automotriz.

**4. Potencial para el Futuro:**
     - Dada la tendencia de recuperación del mercado en 2022, empresas como FORM están bien posicionadas para capitalizar el crecimiento continuo de la industria automotriz. La adaptación a las nuevas normativas ambientales y la mejora en la eficiencia de la cadena de suministro serán claves para su éxito futuro.


#### Amenazas y oportunidades identificados

## FODA Cruzado

Apartir de los antecedentes de la empresa y el contexto de la industrias
de México y E.U.A. elaborar FODA cruzado que identifique y describa 2-3
estrategias a seguir por parte de la empresa en el corto plazo.

### Fortalezas:
1.	Expertos en desarrollar soluciones de empaque sostenibles e innovadoras con un enfoque en la industria automotriz, optimizando el espacio de almacenamiento, así como los costos logísticos lo que indica un profundo entendimiento de las necesidades del sector automotriz.
2.	Asociaciones con marcas de alto prestigio, la empresa de Form ha establecido relaciones comerciales como lo es Tesla, lo que nos indica la alta calidad y confiabilidad de sus soluciones de empaque.
3.	Compromiso con la sostenibilidad, la empresa integra prácticas sostenibles en su modelo de negocio, desde reducciones de uso de materiales hasta la optimización de logística, que se alinean con la demanda actual de la industria hacia prácticas más ecológicas.

### Oportunidades:
1.	Crecimiento del mercado en la industria con empaques sostenibles. La conciencia ambiental y regulaciones de la sostenibilidad, presentan una gran oportunidad para la empresa en liderar el desarrollo y oferta de soluciones en los empaques sostenibles.
2.	Demanda creciente de empaques personalizados para los clientes debido a cambios en los consumidores. La tendencia hacia servicios y productos personalizados para sus clientes, requiere una mayor demanda de empaques que se ajusten a las necesidades individuales de sus clientes.
3.	Oportunidad de expansión en industrias fuera de la industria automotriz que requieren de soluciones innovadoras de empaque. Otras industrias también requieren de soluciones de empaque innovadoras lo que presenta una oportunidad para la empresa de expandir su mercado a otros sectores.

### Debilidades: 
1.	Actualmente se encuentran en potencial dependencia de la industria automotriz. Esto podría representar un alto riesgo si el sector llegará a enfrentar disminuciones en la demanda o desafíos económicos.
2.	Necesidad en estar actualizados continuamente frente a tecnologías en desarrollo de empaque. Mantenerse en constante innovación requiere inversión en investigaciones y desarrollo, lo que puede ser un reto en recursos y capital.
3.	Limitaciones en la diversificación de productos. La especialización que tienen sobre los empaques de autopartes podría limitar la capacidad de la empresa para capitalizar y explorar oportunidades en otros mercados y productos.

### Amenazas: 
1.	Constante cambio en las regulaciones ambientales que pueden afectar los materiales para realizar los empaques. Puede haber un gran impacto al usar ciertos procesos y materiales que requieren de adaptaciones costosas.
2.	Gran competencia creciente en el sector de empaques sostenibles. El crecimiento de la industria y su demanda de soluciones de empaques sostenibles atrae a nuevos competidores, esto incrementa la presión para la empresa por diferenciarse y continuar innovando. 
3.	Volatilidad en los costos de materiales debido a fluctuaciones del mercado. Esto puede afectar los márgenes de beneficio y la competitividad de precios de las soluciones de FORM.

### Estrategias:
1.	Diversificación en las Industrias: Ampliar su enfoque en otras industrias que requieran de soluciones de empaque innovador, así mismo reduce la dependencia que tiene la empresa en el sector automotriz.
2.	Expansión de Mercado en E.U.A: Explorar en oportunidades de mercado en Estados Unidos, aprovechando la tecnología y las tendencias de crecimiento en la demanda de los empaques sostenibles y personalizados a sus clientes.
3.	Sostenibilidad e Innovación: Invertir en realizar investigación y desarrollo para generar soluciones de empaque más ecológicas  que cumplan con las regulaciones ambientales emergentes y esto posicionaría a la empresa como líder en la industria.


### PESTLE

Con base en el análisis de las industrias de México y E.U.A. identificar
variables / factores relevantes para la elaboración de PESTLE y
describir 2-3 estrategias a seguir por parte de la empresa en el corto
plazo.

#### Políticos.

EE.UU. advierte terminar tratado de comercio con México por fábricas de
carros chinos. Las futuras elecciones pueden ser un factor muy
importante en la industria automotriz, ya que según BBC News, Trump se
muestra de manera muy hostil ante los fabricantes de automóviles. Por lo
que, puede que imponga alguna ley que afecte negativamente la industria.
El Tratado entre México, Estados Unidos y Canadá (T-MEC) establece
reglas para el comercio entre los tres países, incluyendo la industria
automotriz. El T-MEC ha sido positivo para la industria automotriz
mexicana, ya que ha aumentado la producción y las exportaciones. El
gobierno mexicano ha implementado una serie de políticas para promover
la industria automotriz, como la creación de un fondo de apoyo a la
industria y la reducción de impuestos a la importación de autopartes.

#### Económicos.

Sector automotriz, con la mayor demanda de espacios industriales por
Nearshoring. Industria automotriz aumenta 7.8% la producción en febrero.
México recibirá 2 mil 300 mdd de inversión extranjera en autopartes en
2024: INA. El nearshoring puede reducir los costos de producción al
aprovechar la mano de obra más barata en países cercanos. Esto puede
mejorar la competitividad de FORM en el mercado. La tasa de interés en
Estados Unidos ha aumentado en los últimos años. Esto ha encarecido el
crédito para los consumidores, lo que podría afectar la demanda de
vehículos.

#### Sociales.

La clase media en México está creciendo. Esto ha aumentado la demanda de
vehículos, ya que las personas de la clase media tienen más dinero para
gastar. Las preocupaciones ambientales están aumentando en Estados
Unidos. Esto podría afectar la demanda de vehículos, ya que los
consumidores podrían optar por comprar vehículos más eficientes en
combustible o vehículos eléctricos.

#### Tecnológicos.

Se busca que en México solo se vendan autos eléctricos. Protagonistas de
la industria automotriz en México han unido fuerzas para crear la
Electro Movilidad Asociación (EMA), alianza que nace con el objetivo de
alcanzar el 100 por ciento de ventas de vehículos eléctricos para el año
2035.

#### Legales.

Exportación de autos made in México crece 22.6% en febrero y acelera a
máximo histórico. Stellantis anuncia importante plan de inversiones para
América Latina. Las regulaciones de seguridad para los vehículos están
aumentando en todo el mundo. Esto está obligando a las empresas
automotrices a invertir en nuevas tecnologías de seguridad.

#### Ecológicos.

La Industria Nacional de Autopartes aseguró que la producción de
baterías para autos eléctricos en Norteamérica es fundamental para
cumplir con las reglas de origen del T-MEC. El cambio climático es una
preocupación importante para la industria automotriz. Las empresas
automotrices están desarrollando vehículos más eficientes en combustible
y vehículos eléctricos para reducir su impacto ambiental.

## REFERENCIAS

Mendoza, C. (2024, March 6). La Industria Automotriz en pro de la
electromovilidad. La Jornada.
<https://www.jornada.com.mx/noticia/2024/03/05/autos/la-industria-se-une-en-pro-de-la-electromovilidad-9327>
Sáez, C. (2024, March 6). Industria Automotriz Aumenta 7.8% La
Producción en Febrero. MVS Noticias.
<https://mvsnoticias.com/economia/2024/3/6/industria-automotriz-aumenta-78-la-produccion-en-febrero-629503.html>
El nearshoring Cuadriplicó La Demanda de Espacios Industriales ...
(n.d.).
<https://www.eleconomista.com.mx/econohabitat/El-nearshoring-cuadriplico-la-demanda-de-espacios-industriales-en-el-pais-20230315-0126.html>
México Batió Récord de exportación de autos ligeros para un febrero.
(n.d.-b).
<https://www.eleconomista.com.mx/empresas/Exportacion-de-autos-made-in-Mexico-crece-22.6-en-febrero-y-acelera-a-maximo-historico-20240306-0058.html>
Stellantis, Noticias Sobre Stellantis \| El Economista. (n.d.-c).
<https://www.eleconomista.com.mx/tags/Stellantis> Nexteer coloca La
primera piedra de mxtc para promover la innovación automotriz en
querétaro. Cluster Indutrial. (n.d.).
<https://www.clusterindustrial.com.mx/noticia/7386/nexteer-coloca-la-primera-piedra-de-mxtc-para-promover-la-innovacion-automotriz-en-queretaro>
Navarrete, F. (2024, March 5). Venta de Autos "Acelera" 14.8% en el
primer bimestre del 2024. El Financiero.
<https://www.elfinanciero.com.mx/empresas/2024/03/05/venta-de-autos-acelera-148-en-el-primer-bimestre-del-2024/>
Cecilia Conde / Diario de Querétaro. (2024, March 6). Dispara
crecimiento el sector autopartes en querétaro. Diario de Querétaro \|
Noticias Locales, Policiacas, de México, Querétaro y el Mundo.
<https://www.diariodequeretaro.com.mx/finanzas/dispara-crecimiento-el-sector-autopartes-en-queretaro-11550455.html>
Bohórquez, P. R. (2024, March 4). EE.UU. Advierte terminar tratado de
comercio con México por fábricas de carros chinos. El Carro Colombiano.
<https://www.elcarrocolombiano.com/industria/ee-uu-advierte-terminar-tratado-de-comercio-con-mexico-por-fabricas-de-carros-chinos/>
Juárez, P. (2024, March 7). Industria de autopartes Alcanza Récord de
Producción en 2023. Revista TyT.
<https://www.tyt.com.mx/nota/industria-de-autopartes-alcanza-record-de-produccion-en-2023>
Packing, F.-. R. F. O. (2021, 23 agosto). The form way -. Form. Recuperado 7 de marzo de 2024, de <https://form.com.mx/the-form-way/>
Isidore, C. (2018, 29 noviembre). La amenaza existencial que enfrenta la industria automotriz. Expansión. Recuperado 7 de marzo de 2024, de <https://expansion.mx/empresas/2018/11/29/la-amenaza-existencial-que-enfrenta-la-industria-automotriz>
FORM: transformando el mundo del empaque para el sector automotriz. (2022, 27 diciembre). Cluster Indutrial. Recuperado 7 de marzo de 2024, de <https://www.clusterindustrial.com.mx/noticia/5640/form-transformando-el-mundo-del-empaque-para-el-sector-automotriz>

